【裁判字號】    97,上訴,3925
【裁判日期】    971031
【裁判案由】    偽造文書等
【裁判全文】
臺灣高等法院刑事判決                97年度上訴字第3925號
上  訴  人
即  被  告  甲○○
上列上訴人因偽造文書等案件，不服臺灣宜蘭地方法院97年度訴
字第139號，中華民國97年6月6日第一審判決（起訴案號：臺灣
宜蘭地方法院檢察署96年度偵字第717、718號），提起上訴，本
院判決如下：
    主  文
上訴駁回。
    理  由
一、按不服地方法院之第一審判決而上訴者，應向管轄第二審之
    高等法院為之。上訴書狀應敘述具體理由；上訴書狀未敘述
    上訴理由者，應於上訴期間屆滿後二十日內補提理由書於原
    審法院，逾期未補提者，原審法院應定期間先命補正；第二
    審法院認為上訴書狀未敘述理由或上訴有第362條前段之情
    形者，應以判決駁回之。但其情形可以補正而未經原審法院
    命其補正者，審判長應定期間先命補正，刑事訴訟法第361
    條及第367條分別定有明文。而所謂不服第一審判決之具體
    理由，必係依據卷內既有訴訟資料或提出新事證，指摘或表
    明第一審判決有何採證認事、用法或量刑等足以影響判決本
    旨之不當或違法，而構成應予撤銷之具體事由，始克當之（
    例如：依憑證據法則具體指出所採證據何以不具證據能力，
    或依憑卷證資料，明確指出所為證據證明力之判斷如何違背
    經驗、論理法則）；倘僅泛言原判決認定事實錯誤、違背法
    令、量刑失之過重或輕縱，而未依上揭意旨指出具體事由，
    或形式上雖已指出具體事由，然該事由縱使屬實，亦不足以
    認為原判決有何不當或違法者（例如：對不具有調查必要性
    之證據，法院未依聲請調查亦未說明理由，或援用證據不當
    ，但除去該證據仍應為同一事實之認定），皆難謂係具體理
    由，俾與第二審上訴制度旨在請求第二審法院撤銷、變更第
    一審不當或違法之判決，以實現個案救濟之立法目的相契合
    ，並節制濫行上訴（最高法院97年度台上字第892號判決參
    照）。是以上訴人之上訴書狀或補提之上訴理由書，雖有敘
    述上訴理由，惟並未具體敘述第一審判決有何違法或不當之
    情形，即與未敘述具體理由無異，其所為上訴，即不符合上
    訴之法定要件。
二、本件上訴人即被告甲○○不服原判決，提起上訴，其上訴理
    由略以：原判決對於被告是否參與每一次犯行等有利之事實
    俱未採酌，且被告犯後態度良好，原審卻仍量處有期徒刑三
    年四月，顯屬過重，甚至高於公訴人建議之量刑，為此提起
    上訴等語。
三、經查：被告甲○○自民國94年年間某日至96年2月間某日，
    分別犯故買贓物、偽造變造準私文書及行使變造準私文書等
    罪（詳如原判決事實欄(一)至(九)），業經原審以被告就該等犯
    行於檢察官偵查及原審審理時供認不諱，核與被害人陳怡光
    等所述相符，此外並有現場照片、贓物認領保管單、失竊證
    明單、車籍作業系統查詢資料及車身號碼拓印等證物可稽，
    事證明確，因而以被告所犯各罪間，依牽連犯之規定論科後
    ，再依數罪併罰之要件分論併罰；復以被告於受有期徒刑執
    行完畢後，五年內故意再犯有期徒刑之本罪，為累犯，應分
    別依刑法第47條第1項之規定加重其刑。並審酌被告之素行
    ，動機、目的、手段，所為貪得小利，但多次收購贓車後，
    偽造變造車身或引擎號碼，使被害人追索困難，又伺機販賣
    圖利，惡性非輕及被告犯後坦承犯行，與部分被害人達成和
    解，態度尚佳及被害人所受損害等一切情狀，暨檢察官、被
    告及其選任辯護人對於科刑範圍所表示之意見，分別量處如
    原判決附表「宣告刑」所示之刑，並依法減刑後，合併定其
    應執行之刑為有期徒刑三年四月，扣案之物另依法諭知沒收
    等情，原判決已詳敘認定被告犯罪事實之證據及理由，其認
    事用法尚無違誤，量刑亦屬妥適。
四、原判決已就被告之素行狀況、犯罪動機、目的、手段、被害
    人損害程度，暨考量被告犯後坦承犯行，態度尚佳，以及參
    酌檢察官、被告及其選任辯護人對於科刑範圍所表示之意見
    等一切情狀，以為量刑之依據（見原判決第10頁），被告提
    起上訴，雖泛言其犯後態度良好，原判決未審酌其是否參與
    每一次犯行，復未參考公訴人求刑之建議，量處被告有期徒
    刑三年四月，顯屬過重云云，然被告所為各次犯行，經原審
    合計量處有期徒刑十八年十月，依法減刑為有期徒刑九年五
    月，乃定其應執行刑為有期徒刑三年四月，僅約原刑期之三
    分之一，其量刑顯無過重可言，而檢察官所為求刑之建議，
    不過係供法院量刑之參考，並無拘束法院職權之效力，縱未
    在其求處刑度之內，亦難指為不當或違法；再者，被告於偵
    查及原審均已坦承犯行不諱，自無所謂未斟酌其未參與某次
    犯行之有利事項可言；又原審量刑時，均已就被告犯後態度
    ，被害人所受損害，檢察官及被告之求刑建議加以審酌，業
    如上述，被告提起上訴並未依據卷內訴訟資料或提出新事證
    ，具體指摘或表明第一審判決有何量刑不當或違法之情，而
    構成應予撤銷之具體事由，仍僅泛言原判決量刑失之過重或
    就原審已斟酌之事項重行爭執，未依前揭意旨指出量刑如何
    過重之具體事由，揆諸首揭說明，被告上訴理由均非具體指
    摘原判決關於認定事實、適用法律及其量刑，有何違法或不
    當之處。是本件上訴不合法定要件，應予駁回，並不經言詞
    辯論為之。
據上論斷，應依刑事訴訟法第367條前段、第372條，判決如主文
。
中    華    民    國    97    年    10    月    31    日
                  刑事第十庭審判長法  官  楊炳禎
                                  法  官  李春地
                                  法  官  朱光仁
以上正本證明與原本無異。
如不服本判決，應於收受送達後十日內向本院提出上訴書狀，其
未敘述上訴之理由者並得於提起上訴後十日內向本院補提理由書
（均須按他造當事人之人數附繕本）。
                                  書記官  王宜玲
中    華    民    國    97    年    11    月    5     日


司法院資訊處製作；財團法人民間司法改革基金會備份。
